【裁判字號】    98,簡上,324
【裁判日期】    990121
【裁判案由】    妨害名譽
【裁判全文】
臺灣臺南地方法院刑事判決             98年度簡上字第324號
上  訴  人
即  被  告  甲○○
上列上訴人因妨害名譽案件，不服本院98年度簡字第2348號中華
民國98年10月6日第一審判決（聲請簡易判決處刑案號：98年度
偵字第10661號），提起上訴，本院管轄之第二審合議庭判決如
下：
    主  文
上訴駁回。
    事實及理由
一、按被告於第二審經合法傳喚，無正當之理由不到庭者，得不
    待其陳述，逕行判決，刑事訴訟法第371條定有明文。次按
    對於簡易判決處刑不服而上訴者，得準用上開規定，此刑事
    訴訟法第455條之1第3項亦有明文規定。是本件上訴人即被
    告甲○○經本院合法傳喚，無正當理由未到庭，本院爰不待
    其陳述，而為一造辯論判決，合先敘明。
二、本院審理結果，認第一審簡易判決認事、用法及量刑均無不
    當，應予維持，並引用第一審簡易判決書記載之事實、證據
    及理由（如附件）。
三、原審以上訴人即被告罪證明確，依刑事訴訟法第449條第1項
    前段、第454條第2項，刑法第310條第2項、第47條第1項、
    第41條第1項前段、第2項，刑法施行法第1條之1第1項、第2
    項前段之規定，量處如原判決主文所示之刑，本院經核原判
    決認事用法並無不合，量刑亦稱妥適，雖上訴人即被告略以
    ：
  (一)被告甲○○於九十八年六月三日因妨害名譽案件由告訴人丙
    ○○小姐對本人提出告訴；在第一次準備程序當中，檢察官
    對本人所提出之陳訴內容並未詳加查證，即將本人聲請簡易
    判決；實感遺憾!
  (二)本人在此聲請傳喚懇求法官能查明實證；本人與丙○○小姐
    乃於九十七年十月五日在朋友場合中認識，雙方進而交往，
    且於九十七年十二月二十八號至九十八年一月六號間一同前
    往香港跨年遊玩；但因本人於一月七號發現告訴人脖子上有
    其他男性所造成的吻痕，經詢問下告訴人只推拖那是一味追
    求她的學弟所為；本人也信以為真，他當天也要求向本人借
    用本人筆記型電腦一台，但卻於九十八年一月七日起，該告
    訴人即消失避不見面；本人只因無奈在本人部落格上寫下我
    與告訴人之相識經過；但卻遭到告訴人學校班上同學告知他
    其實已有相識兩年之男友；因而造成其他人員對他的指責與
    討論，而本人因工作需要當時急需要使用本人筆記型電腦；
    也不想擴大事端，但告訴人卻一在說謊云云…不願歸還，本
    人才對告訴人提出侵占告訴；懇請法官閱卷。最後本人也念
    情，主動請求法官撤銷侵占告訴，並於判決前關閉我所有網
    誌內容；但如今卻遭告訴人以當時本人對他提出告訴之內容
    對本人提出告訴，本人深感遺憾與痛心；只祈求法官能主持
    公道。
  (三)本人於接獲地檢署檢察官申請簡易判決文隔日，即九十八年
    十月二日遞狀聲請請求傳喚，但卻無傳喚本人到庭為自己陳
    述事實；即對本人做出判決有期徒刑三個月之處分；本人感
    到相當委屈與憤怒；本人並非因與告訴人有感情糾紛才將告
    訴人所提告之內容刊登於本人部落格；檢察官對本人所講之
    內容完全不予以採信，本人才是受害者；當初告訴人將本人
    筆電取走後；本人遍尋告訴人無蹤下；本人才在個人部落格
    上寫下本人遭遇並對丙○○提出告訴，事後乃告訴人答應賠
    償本人筆記型電腦本人也念在一份情，主動對他提出撤銷告
    訴，免除丙○○侵占罪成立之後果；況且丙○○也並未當初
    所承諾按月攤還本人筆記型電腦三萬元之損失；但如今卻成
    了告訴人對本人以當初刊登之文章對本人提出控訴，本人深
    感遺憾!
  (四)本人雖有過去犯罪之前科；但不代表本人沒有悔改並蓄意對
    告訴人做任何不實之譭謗；本人工作也因黃小姐將本人筆記
    型電腦遺失；導致相當多重要客戶資料遺失而遭公司解雇；
    目前也只靠個人電腦工作室賺錢養活一家四口；本人父親也
    於今年剛動完心臟手術；家中開銷完全由本人一個人在支撐
    ；在加上又要獨力撫養本人今年剛上國小一年級的女兒；懇
    請法官查明實證；家中父母得知本人受此冤屈，都深表司法
    不公；盼法官明鑑。
  (五)又到庭陳稱一審只有開一次庭，無辯駁機會，判刑太重了。
    有失公平正義，他侵占我的電腦都無罪。我竟被判刑云云等
    語資為上訴。
四、按刑之量定，係實體法上賦予法院得為自由裁量之事項，法
    院如已斟酌刑法第五十七條各款所列情狀，而未逾越法定刑
    度，或濫用其權限，尚難謂為違法。況且，在同一犯罪事實
    與情節，如別無其他加重或減輕之原因，下級審法院量定之
    刑，亦無過重或失輕之不當情形，上級審法院對下級審法院
    之職權行使，原則上應予尊重（最高法院八十五年度臺上字
    第二四四六號判決意旨參照）。經查，本件上訴人即被告於
    偵查中即坦承確有於上開部落格發表上開言論及文字等情，
    且於本院準備程序中自白犯行不諱，核與被害人即丙○○於
    偵查中之指述情節相符，並有告訴人所提出之上揭部落格網
    誌文章及網友觀看上揭文章後之評論等網頁之列印資料附卷
    可資佐證，足認上訴人確有加重誹謗之犯行，是以，本院經
    審酌被告本次犯行之具體情節，亦認原審斟酌所為認事用法
    ，並無不合，量刑堪稱妥適。上訴人即被告之上訴意旨所辯
    稱：本人遍尋告訴人丙○○無蹤下，才在部落上寫下本人遭
    遇並對丙○○提出侵占告訴，事後告訴人答應賠償我筆記型
    電腦，本人才主動撤銷告訴，如今確反被控訴云云。然查，
    本件被告已坦承犯行如上，且不論告訴人是否有侵占其電腦
    ，是否有答應賠償而未履行，被告均無權在網路上以上揭有
    損告訴人名節之文章侵害告訴人之人格名譽。其有此行為，
    即該當加重誹謗罪。不能以告訴人有侵占或未履約等情卸免
    罪責。雖上訴人另以其目前只靠個人電腦工作室賺錢養活其
    一家四口，父親於今年剛動完心臟手術，要獨立撫養今年剛
    上國小一年級之女兒等情要求本院從輕量刑，然其上訴狀內
    並未提出任何書面證明文件，雖經本院行準備程序諭知其於
    審判期日前提出相關證據資料，惟上訴人雖受合法通知，卻
    無正當理由拒不到庭，更未能說明其上訴狀所指之情，則其
    空言以原判決量刑過重為由提起上訴，自於法不合，揆諸前
    開判決意旨，應認上訴人上訴為無理由，應予駁回。
據上論斷，應依刑事訴訟法第455條之1第1項、第3項、第368條
、第371條、第373條，判決如主文。
本案經檢察官乙○○到庭執行職務。
中    華    民    國    99    年    1    月    21    日
                  刑事第七庭    審判長法  官  鄧希賢
                                      法  官  田幸艷
以上正本證明與原本無異。
                                      法  官  朱中和
本件不得上訴。
                                      書記官  黃秋萍
中    華    民    國    99    年    1     月    21    日


司法院資訊處製作；財團法人民間司法改革基金會備份。
